【裁判字號】    98,台上,2450
【裁判日期】    980507
【裁判案由】    違反毒品危害防制條例
【裁判全文】
最高法院刑事判決            九十八年度台上字第二四五０號
上  訴  人  甲○○
上列上訴人因違反毒品危害防制條例案件，不服台灣高等法院高
雄分院中華民國九十八年三月十三日第二審判決（九十七年度上
訴字第一九九五號，起訴案號：台灣高雄地方法院檢察署九十六
年度偵字第三四八九四號），提起上訴，本院判決如下：
    主  文
上訴駁回。
    理  由
按刑事訴訟法第三百七十七條規定，上訴於第三審法院，非以判
決違背法令為理由，不得為之。是提起第三審上訴，應以原判決
違背法令為理由，係屬法定要件。如果上訴理由書狀並未依據卷
內訴訟資料，具體指摘原判決不適用何種法則或如何適用不當，
或所指摘原判決違法情事，顯與法律規定得為第三審上訴理由之
違法情形，不相適合時，均應認其上訴為違背法律上之程式，予
以駁回。本件上訴人甲○○上訴意旨略稱：(一)、上訴人雖於警詢
及民國九十六年十二月六日檢察官偵訊及第一審羈押庭訊問時自
白全部犯罪事實，惟此乃因上訴人當時係為求交保，才作不實之
自白。衡諸常情，倘上訴人確有販賣毒品，何以警方於九十六年
十二月五日在上訴人所居住高雄市○鎮區鎮○街一０二巷二弄三
號、高雄市○○區○○路二十六號及高雄縣鳳山市○○街六十五
巷十九號住處等三處搜索，均未搜到任何毒品及有關販毒工具，
如夾鏈袋、磅秤等物？足證上訴人之自白與事實不符。上訴人一
再主張警詢中之自白係受到警方暴力對待，惟原審未詳加調查，
自有審判期日應調查之證據而未予調查之違法。(二)、證人林丁陸
、陳雅惠、陳坤鋒之警詢筆錄為傳聞證據，應無證據能力。另證
人林丁陸於偵訊時證稱伊於九十六年十月三十一日被查獲之海洛
因四包，係向一個叫「雄仔」之男子所買，非向上訴人所買，於
第一審審理中曾稱伊之警詢及偵查筆錄所稱向上訴人購毒為不實
等語；證人陳坤鋒於九十六年十二月五日偵查中及第一審審理中
均證稱伊非向上訴人購買毒品等語；證人陳雅惠於第一審審理中
亦稱伊非向上訴人購買毒品等語。由上述三位證人證詞可知，彼
等三人先前於警詢或偵查中所為不利於上訴人之陳述，與事實不
符，兼以上開證人於警詢、偵查中係為求供出毒品來源以期減輕
刑責，嗣於第一審到庭具結證稱未向上訴人購買毒品，自足以推
翻彼等在警詢、偵查中所為不利於上訴人陳述之真實性，則上開
證人於警詢、偵查中之陳述自不得採為上訴人確有販賣毒品之證
據。(三)、上訴人雖有於九十六年十一月十五日及九十六年十二月
四日間以電話分別與林丁陸、陳雅惠及陳坤鋒等三人聯絡與彼等
見面之情事，惟談話內容並非係聯絡交易毒品。衡情，倘係聯絡
交易毒品，上訴人之行蹤及販毒行為既已被警方監控，警方豈有
未當場查獲上訴人販毒之理？且警方於九十六年十二月五日搜索
上訴人前開三處所，均未搜到任何毒品或販毒所使用之工具，均
與常情有違，是上開通訊監察書，殊難採為上訴人確有販賣毒品
之佐證。(四)、證人林丁陸為警查獲之時，身上是否有上訴人所販
予之海洛因零點八公克？倘若沒有，原審如何判定上訴人有販賣
毒品海洛因予證人之犯行？原判決未予說明，有判決理由欠備之
違法。(五)、證人林丁陸、陳雅惠、陳坤鋒於偵訊時所述，與在第
一審審理時所述均不同，上訴人於原審要求傳訊三位證人以釐清
事實之真相，原審未予傳訊，逕依其等供詞中不利於上訴人之部
分加以認定，而對上訴人有利之部分不予審酌，於判決書中又未
說明不予傳訊之理由，自有理由不備及調查未盡之違法等語。
惟查證據之取捨、證據證明力之判斷以及事實有無之認定，屬事
實審法院之職權，苟其取捨判斷與認定，並不違背論理法則及經
驗法則，即不容任意指為違法，而執為適法之第三審上訴理由。
本件原審認定上訴人有原判決所載販賣第一級毒品海洛因予林丁
陸一次，販賣第二級毒品甲基安非他命予陳雅惠及陳坤鋒各一次
之犯行，係以該事實已據上訴人於警詢、偵查及第一審羈押庭訊
問時坦承不諱，核與證人林丁陸、陳雅惠、陳坤鋒分別於警詢及
偵查中證述情節相符。陳雅惠、陳坤鋒向上訴人購得而被查扣之
毒品，經高雄市立凱旋醫院檢驗結果，均呈甲基安非他命陽性反
應，有該院濫用藥物成品檢驗鑑定書可稽。上訴人與林丁陸、陳
雅惠、陳坤鋒間通話之監聽譯文，確係關於雙方洽談買賣毒品之
通話，有通訊監察書、監聽譯文可參。依上訴人於警詢中所述販
入毒品及賣出毒品之數量、價格，其販賣毒品予林丁陸、陳雅惠
、陳坤鋒，分別可獲利潤新台幣（下同）一千元、二千元及一千
元，足見其販賣毒品確有牟利情事等證據資料，予以綜合判斷，
認上訴人之犯行足堪認定。並指駁、說明上訴人事後翻異前詞，
否認犯罪，及證人林丁陸、陳雅惠、陳坤鋒於第一審改稱未向上
訴人購買毒品云云，與上開事證不符，核係卸責及迴護上訴人之
詞，均不足採；上訴人雖辯稱受警方暴力對待云云，惟經第一審
勘驗警詢錄音帶結果，筆錄內容與錄音內容相符，員警採一問一
答方式詢問上訴人，員警口氣平和，無語調高昂、強暴、脅迫之
言語，有勘驗筆錄可憑，故上訴人所辯為不可採等由甚詳。又以
核上訴人所為，係犯毒品危害防制條例第四條第一項之販賣第一
級毒品罪，及第四條第二項之販賣第二級毒品罪，就販賣第一級
毒品罪部分，依刑法第五十九條酌予減輕其刑後，量處有期徒刑
十六年，褫奪公權十年；二次販賣第二級毒品部分，則各量處有
期徒刑八年，褫奪公權四年，再定應執行刑為有期徒刑二十二年
，均褫奪公權十年，並為相關從刑沒收之諭知。已詳其所憑證
據及認定之理由，所為論斷均有卷存證據資料可資覆按。上訴意
旨雖指摘原判決違法，然第一審就上訴人所辯受警方暴力、利誘
對待云云，已傳喚員警詹志賢、鄭修義、潘文鋒予以調查，而查
無實據足資證明有何不法情事，且警詢時，上訴人有律師陪同，
員警應不會為不法行為，原判決亦已說明上訴人所辯為不足取之
理由，上訴意旨泛稱原審有調查未盡之違法云云，自非適法之第
三審上訴理由。證人林丁陸、陳雅惠、陳坤鋒於第一審審理中雖
否認有向上訴人購買毒品，而與其警詢及偵查中結證之情節不符
，原判決已說明其等警詢及偵查中之審判外陳述有證據能力之理
由，上訴意旨依憑己見謂上述證人於警詢及偵查中之陳述不得採
為上訴人有罪之證據云云，亦非合法之上訴理由。上訴人於原審
雖曾請求再傳喚證人陳坤鋒、陳雅惠、林丁陸等人，惟審判長已
當庭諭知上開證人於第一審已到庭作證，並經交互詰問，無再行
傳訊之必要，則原審未予傳訊，並無調查未盡及理由不備之違法
。至於其他上訴意旨，均係就原審已調查及依憑證據所為採證認
事職權之合法行使，以及原判決已論列說明之事項，任意指摘為
違法，並重為事實之爭執，否認犯罪，殊與法律規定得為第三審
上訴理由之違法情形不相適合。衡以前開說明，其上訴為違背法
律上之程式，應予駁回。
據上論結，應依刑事訴訟法第三百九十五條前段，判決如主文。
中    華    民    國  九十八  年    五    月    七    日
                      最高法院刑事第五庭
                          審判長法官  陳  正  庸
                                法官  賴  忠  星
                                法官  林  秀  夫
                                法官  宋      祺
                                法官  陳  祐  治
      本件正本證明與原本無異
                                      書  記  官
中    華    民    國  九十八  年    五    月   十二   日
                                                      Ｅ


司法院資訊處製作；財團法人民間司法改革基金會備份。
